臺灣高等法院臺中分院刑事判決
                                    110年度上訴字第313號
上  訴  人
即  被  告  林韋辰



選任辯護人  張崇哲律師
            黃瑋俐律師 
上  訴  人
即  被  告  陳威榕


選任辯護人  周仲鼎律師
            繆昕翰律師
上列上訴人等因違反毒品危害防制條例等案件，不服臺灣彰化地
方法院109年度訴字第906號中華民國109年12月31日第一審判決
（起訴案號：臺灣彰化地方檢察署109年度偵字第8228號、第871
5號、第9821號、第10471號、第10489號、第10490號），提起上
訴，本院判決如下：
    主  文
原判決關於乙○○部分撤銷。
乙○○共同運輸第三級毒品，累犯，處有期徒刑參年拾月。扣案如
附表編號1、2、5所示之物均沒收。
其餘上訴駁回。
    犯罪事實
一、乙○○（綽號阿寶）知悉2-氟-去氯愷他命（2-Fluorodesch
    lo roketamine）係毒品危害防制條例所規定列管之第三級
    毒品，亦為行政院依懲治走私條例第2條第3項授權公告之「
    管制物品管制品項及管制方式」所列之管制進出口物品，不
    得非法運輸、私運進口；復知悉5-Fluoro EMB-PICA及5-Flu
    oro EDMB-PICA皆具類似大麻之迷幻作用，為藥事法第6條第
    3款所稱足以影響人類身體結構及生理機能之藥品，若未經
    核准擅自輸入，則均屬藥事法第22條第1項第2款所規定之禁
    藥。然乙○○仍與通訊軟體WeChat（微信）帳號暱稱「孙中山
    」、「阿三」之大陸地區不詳身分成年人（下統稱「孙中山
    」）共同基於運輸第三級毒品2-氟-去氯愷他命、私運管制
    物品進口、輸入禁藥5-FluoroEMB-PICA及5-Fluoro EDMB-PI
    CA之犯意聯絡，於民國109年7月初某日，透過與比特幣交易
    相關之黑網（暗網）聯繫，謀議從中國大陸香港特別行政區
    （下稱香港）以國際郵包寄送方式，非法運輸、私運2-氟-
    去氯愷他命及輸入5-Fluoro EMB-PICA及5-Fluoro EDMB-PIC
    A來臺。乙○○並於109年7月17日至20日間某日，在其任職位
    於彰化縣○○鎮○○路0段000號之「水晶之家」商店（位在「和
    美實驗學校」對面），探詢友人丙○○合作意願。而丙○○於言
    談間已知悉郵包內容物可能係毒品、禁藥等物，但仍基於同
    上開犯意聯絡，答應合作，並允諾負責找尋人頭出面領受郵
    包及居間聯繫，且言定出面收貨者之報酬為新臺幣（下同）
    8萬元。丙○○於談妥後當日，立刻使用通訊軟體FaceTime聯
    繫甲○○，甲○○於通話間同樣已知悉郵包內容物可能係毒品、
    禁藥等物，卻仍基於同上開犯意聯絡，應允以8萬元對價出
    面收取郵包。丙○○於獲得甲○○首肯之後，除轉告乙○○，並提
    供丙○○所有之預付卡門號0000000000號，作為郵包登載之收
    貨人聯絡電話。隨後，「孙中山」獲悉收貨人已安排妥當，
    立刻將國際郵包1件【下稱本件郵包，郵件編號EZ000000000
    HK，收件人不實記載為「張天順」、收件地址不實記載為「
    彰化縣○○鎮○○路0段000號」、聯絡電話記載上開門號000000
    0000號，含外包裝紙箱1個，內容物為：①2-氟-去氯愷他命1
    包（送驗淨重296.23公克，驗餘淨重296.10公克，空包裝重
    5.47公克，純度80.68％，純質淨重239.00公克）；②5-Fluor
    o EMB-PICA粉末1包（送驗淨重69.98公克，驗餘淨重69.81
    公克，空包裝重6.26公克）；③5-Fluoro EDMB-PICA粉末1包
    （送驗淨重7.06公克，驗餘淨重6.98公克，空包裝重2.24公
    克）】，利用不知情之運送業者香港郵政，自香港寄送運輸
    、私運、輸入至臺灣，且於109年7月23日運抵臺灣。惟財政
    部關務署臺中關派駐「臺中英才郵局」之關員於109年7月23
    日15 時許，查驗抵臺之本件郵包，發現內容物為上揭①②③所
    示之第三級毒品及禁藥而予扣押，並移請法務部調查局航業
    調查處續查，且由該處報請臺灣彰化地方檢察署檢察官指揮
    該處及彰化縣警察局和美分局派員共同偵辦。而本件為查緝
    收貨者，檢調人員仍請郵務人員將本件郵包正常送件。乙○○
    、丙○○、甲○○並於109年7月24日16時許，在位於彰化縣彰化
    市建國陸橋旁之「彰北運動中心」前會面（丙○○係駕駛父親
    名下之車牌號碼000-0000號自用小客車搭載乙○○赴約；甲○○
    係駕駛承租之車牌號碼000-0000號自用小客車前往），甲○○
    當場收受丙○○交付之一半報酬4萬元（然扣除甲○○先前賒欠
    丙○○之債務，實拿2萬2,000元）及上開門號0000000000號SI
    M卡1枚。嗣乙○○、丙○○、甲○○於109年7月28日，先在上述「
    水晶之家」會合，商談本件郵包領收事宜，且甲○○當場使用
    搭配上開門號0000000000號之行動電話，將「孙中山」加入
    WeChat好友，再由甲○○單獨駕駛車牌號碼000-0000號自用小
    客車出發，並於同日17時許，至彰化市○○路000號之「彰化
    中央路郵局」郵包招領處，出面簽領本件郵包，且繳交小額
    郵包進口稅款；又甲○○出發後不久，丙○○亦駕駛車牌號碼00
    0-0000號自用小客車搭載乙○○，尾隨前往「彰化中央路郵局
    」，並於抵達後，不斷在附近道路駕車繞行，欲掌握本件郵
    包之領收情形。之後，甲○○於109年7月28日17時4分許，步
    出「彰化中央路郵局」時，遭警調人員當場逮捕，並附帶搜
    索扣得附表編號1所示之上開本件郵包、編號2至4所示之物
    而查獲。而乙○○、丙○○見甲○○被逮捕，則立即驅車離開現場
    。惟因甲○○到案後，配合供出共犯丙○○，警方因而得於109
    年8月4日9時15分許，持臺灣彰化地方檢察署檢察官核發之
    拘票拘提丙○○到案。因丙○○到案後，亦配合供出共犯乙○○，
    警方因而得於109年9月2日17時12分許，在「水晶之家」，
    持臺灣彰化地方檢察署檢察官核發之拘票拘提乙○○到案，並
    持臺灣彰化地方法院核發之搜索票執行搜索，而扣得附表編
    號5所示之物。
二、案經彰化縣警察局和美分局報告及法務部調查局航業調查處
    移送臺灣彰化地方檢察署檢察官偵查後起訴。
    理    由
壹、證據能力方面
一、按被告以外之人於審判外之陳述，雖不符刑事訴訟法第159
    條之1至第159條之4等規定，而經當事人於審判程序同意作
    為證據，法院審酌該言詞陳述或書面陳述作成時之情況，認
    為適當者，亦得為證據。當事人、代理人或辯護人於法院調
    查證據時，知有刑事訴訟法第159條第1項不得為證據之情形
    ，而未於言詞辯論終結前聲明異議者，視為有前項之同意，
    刑事訴訟法第159條之5定有明文。查本判決所引用被告以外
    之人於審判外之言詞及書面陳述，公訴人、被告乙○○、丙○○
    或其等辯護人均未於言詞辯論終結前聲明異議，且於原審審
    理及本院審理時均同意本案供述證據均具有證據能力（見原
    審卷二第71頁；本院卷一第223、224頁）。而本院審酌該等
    供述證據作成及取得之狀況，並無違法、不當或顯不可信之
    情形，且為證明被告犯罪事實存否所必要，以之作為證據，
    認屬適當，依刑事訴訟法第159條之5規定，均具有證據能力
    。
二、刑事訴訟法第159條至第159條之5有關傳聞法則之規定，乃
    對於被告以外之人於審判外之言詞或書面陳述之供述證據所
    為規範。至非供述證據之物證，或以科學、機械之方式，對
    於當時狀況所為忠實且正確之記錄，性質上並非供述證據，
    均應無傳聞法則規定之適用。如該非供述證據非出於違法取
    得，並已依法踐行調查程序，即不能謂其無證據能力。本案
    以下所引用之非供述證據，並無證據證明係違法取得，復經
    本院依法踐行調查程序，該等證據自得作為本案裁判之資料
    。
貳、認定犯罪事實所憑之證據及理由
一、上訴人即被告（下稱被告）丙○○僅於本院第1次審理期日到
    庭，於其餘審理期日均經合法傳喚而未到庭，惟其與被告乙○○對於上開犯罪事實，迭自警詢、偵查、原審法院羈押訊問
    、原審訊問、準備程序、審理及本院110年3月15日審理，及
    被告乙○○於本院110年5月6日、同年7月5日審理時均坦承不
    諱，彼此所為供述核與同案被告甲○○自警詢起迄原審審理時
    止所為歷次供述內容均屬相符（見109偵8228卷第13至19、8
    7至89、167、170至175頁；109聲羈164卷第14、15頁；109
    年偵10471卷第53至60頁；原審卷一第50至58、90至93、376
    頁；原審卷二第70、71、93至98頁；109聲羈170卷第26至28
    頁；109偵10490卷第63至72頁；109偵9821卷第23至30、275
    至277、320、321頁；109聲羈194卷第22頁；本院卷一第128
    頁；本院卷二第69至74頁），且經被告乙○○、丙○○、同案被
    告甲○○於偵查時均以證人身分具結證述明確（見109偵8228
    卷第90、170至175頁；109偵9821卷第278頁）。並有彰化郵
    局快捷股快包段公眾自取投遞簽收清單、通訊軟體WeChat對
    話截圖照片、同案被告甲○○指認被告丙○○、乙○○之指認犯罪
    嫌疑人紀錄表、財政部關務署臺中關109年7月24日中普業一
    字第1091010274號函及檢附之報關單、財政部關務署臺中關
    貨物扣押收據及搜索筆錄、本件郵包外觀及內容物之蒐證照
    片、拉曼光譜偵測器檢測照片、法務部調查局航業調查處臺
    中調查站搜索、扣押筆錄、扣押物品清單（以上見109偵822
    8卷第21、29至31、33至37、39至49、57至60、63頁；109偵
    10471卷第107至108頁）、109年7月24日之彰北運動中心前
    監視器錄影畫面擷圖照片、109年7月28日和美實驗學校前監
    視器錄影畫面擷圖照片、被告丙○○指認被告乙○○之指認犯罪
    嫌疑人紀錄表、上開「水晶之家」外觀照片（以上見109偵8
    228卷第135至139、143至149、151至155、157、158頁）、
    法務部調查局109年7月31日調科壹字第10923208240號鑑定
    書、車號查詢汽車車籍資料（車號000-0000號、AWY-7821號
    等自用小客車）（以上見109偵8228卷第159、160、189、19
    1頁）、109年7月24日及109年7月28日車牌號碼000-0000號
    、AWY-7821號自用小客車之車行軌跡、車行記錄匯出文字資
    料、行車紀錄器錄影畫面擷圖照片（以上見109偵8715卷第3
    1至39、47至55、65至69頁）、彰化縣警察局和美分局搜索
    、扣押筆錄、扣押物品目錄表、路口監視器錄影畫面擷圖照
    片（以上見109偵9821卷第35至38、43、99、100頁）、法務
    部調查局109年10月19日調科壹字第10903356950號函、法務
    部調查局航業調查處扣押物品清單暨贓證物品照片（以上見
    原審卷一第213至217、297、301、303、307至311頁）等資
    料在卷可稽。復有附表編號1所示之本件郵包、編號2、3、5
    所示之物扣案可佐。
二、綜上所述，足認被告2人上開任意性之自白與事實相符，堪
    以採信。本案事證業臻明確，被告2人犯行均堪以認定，應
    依法論科。
參、論罪科刑
一、2-氟-去氯愷他命係毒品危害防制條例第2條第2項第3款所規
    定列管之第三級毒品，不得非法持有及運輸；且係行政院依
    懲治走私條例第2條第3項授權公告之「管制物品管制品項及
    管制方式」第1點第3項所列之管制進出口物品，不得私運進
    口。又5-Fluoro EMB-PICA及5-Fluoro EDMB-PICA皆具類似
    大麻之迷幻作用，為藥事法第6條第3款所稱足以影響人類身
    體結構及生理機能之藥品，此有法務部調查局109年7月31日
    調科壹字第10923208240號鑑定書、109年10月19日調科壹字
    第10903356950號函附卷（見109偵8228卷第160頁；原審卷
    一第213至217頁）可參，而未經核准擅自輸入之藥品，則均
    屬藥事法第22條第1項第2款所規定之禁藥。毒品危害防制條
    例之運輸毒品罪之成立，並非以所運輸之毒品已運抵目的地
    為要件；區別既遂、未遂之依據，以已否起運離開現場為準
    ，如已起運離開現場，其運輸行為即已完成，不以達到目的
    地為既遂之條件（最高法院109年度台上字第1354號判決意
    旨參照）。再懲治走私條例第2條第1項之走私罪，係指未經
    許可，擅自將經行政院公告之管制進出口物品，自他國或公
    海等地，私運進入我國境內而言，一經進入國境其犯罪即屬
    完成（最高法院105年度台上字第497號判決意旨參照）。而
    香港澳門關係條例第35條第2項、第3項規定，輸入或攜帶進
    入臺灣地區之香港或澳門物品，以進口論，輸往香港或澳門
    之物品，以出口論，分別依輸入物品、輸出物品有關法令之
    規定辦理。從而自香港、澳門私運管制物品進口逾公告數額
    ，應逕依懲治走私條例第2條第1項論處，無庸引用同條例第
    12條之規定（最高法院93年度第3次刑事庭會議決議參照）
    。又輸入禁藥罪係以已否進入國境為判斷其既遂、未遂之標
    準（最高法院101年度台上字第6130號判決意旨參照）。查
    本件郵包既已起運，且已進入國界而遭財政部關務署臺中關
    人員查扣，業經本院審認如上。故核被告2人所為，均係犯
    毒品危害防制條例第4條第3項之運輸第三級毒品罪、懲治走
    私條例第2條第1項之私運管制物品進口罪及藥事法第82條第
    1項之輸入禁藥罪。被告2人為運輸第三級毒品2-氟-去氯愷
    他命而持有該第三級毒品純質淨重5公克以上之低度行為，
    為其等運輸第三級毒品之高度行為所吸收，不另論罪。
二、被告2人與同案被告甲○○、「孙中山」彼此間，就上開犯行
    有犯意聯絡及行為分擔，為共同正犯。被告2人利用不知情
    之運送業者自香港走私運輸第三級毒品、輸入禁藥至我國境
    內，為間接正犯。
三、被告2人均係以一行為同時觸犯上述運輸第三級毒品、私運
    管制物品進口及輸入禁藥等3罪名，為想像競合犯，應依刑
    法第55條前段規定，各從一重之運輸第三級毒品罪處斷。
四、刑之加重及減輕事由
  ㈠被告乙○○前因轉讓偽藥愷他命之違反藥事法案件，經臺灣彰
    化地方法院101年度訴字第1272號判決處有期徒刑4月確定
　　，與他案接續執行後，於105年8月11日假釋出獄，並交付保
    護管束，保護管束期間於106年8月21日期滿而執行完畢，有
    其臺灣高等法院被告前案紀錄表附卷足憑。其於受上開違反
    藥事法案處有期徒刑4月執行完畢後，5年內故意再犯本件有
    期徒刑以上之罪，為累犯。茲依司法院大法官會議釋字第77
    5號解釋意旨，審酌被告乙○○前已犯轉讓偽藥之違反藥事法
    案件，竟於上述前案執行完畢後5年內，仍未能謹慎守法，
    再犯本案，且其於109年4、5月間已因涉嫌運輸第三級毒品
    、私運管制物品進口、行使偽造私文書等罪嫌經檢調人員查
    獲（見下述㈣），屢犯不改，顯見其刑罰反應力薄弱，自我
    控制力及守法意識不佳，依其本案犯罪情節，並無處以法定
    最輕本刑仍顯過苛之情形，則於刑法第47條第1項修正前，
    仍應適用該項規定，加重其刑。
　㈡被告2人就運輸第三級毒品之犯行，於偵查、原審及本院審理
    期間均自白犯罪，應依毒品危害防制條例第17條第2項規定
    ，均減輕其刑。
  ㈢被告2人是否符合供出毒品來源因而查獲共犯或正犯一節
　⒈被告丙○○遭查獲後，供出毒品來源，因而查獲共犯被告乙○○
    等情，業經檢察官於起訴書記載甚詳（見起訴書「證據並所
    犯法條」二、所犯法條（四）3.之記載），爰就被告丙○○部
    分依毒品危害防制條例第17條第1項規定減輕其刑（被告丙○○本案運輸、走私毒品、禁藥等罪，危害社會治安嚴重，自
    不宜免除其刑）。
  ⒉被告乙○○部分
　⑴被告乙○○上訴本院後，於本院110年3月15日審理時與其辯護
    人均主張其有供出本案金主為甲○○（見本院卷一第224至226
    頁），於本院審理期間並提出「刑事請求偵辦共犯狀」、「
    刑事請求偵辦共犯續狀」、「刑事請求偵辦共犯三狀」3份
    ，希望臺灣彰化地方檢察署檢察官偵辦甲○○涉案部分（見本
    院卷一第317至335頁；本院卷二第5至7頁），並提出建雄能
    源科技企業社林益生彰化第六信用合作社存摺封面及往來明
    細影本、彰化縣政府函文影本、財政部中區國稅局營業稅核
    定稅額繳款書本、LINE對話訊息截圖附卷（見本院卷一第23
    3至241頁；本院卷二第9至20頁）為據。
　⑵依被告乙○○於本院110年3月15日審理時供稱：一開始不想供
    出甲○○，他是真正的金主。甲○○出錢16萬元讓我跟阿三之人
    （即微信暱稱「孙中山」）從大陸運毒來臺灣，要用來吸食
    或販賣。他僅接見我2次後來就都不來了，所以我才供出他
    。在109年12月我有寫信給偵查隊供出他（見本院卷一第225
    頁），於本院110年7月5日審理時供稱：本案訂購國際郵包
    ，跟「孙中山」聯絡的過程，及從香港運輸到臺灣，找甲○○
    去領取郵包等過程，都是我與丙○○負責，甲○○只有負責出資
    而已，甲○○沒有跟「孙中山」聯絡。因為甲○○跟我承諾要給
    我一星期2、3千元生活費的事沒有做到，我才將他供出來（
    見本院卷二第69、70、71、74頁）。
　⑶而依被告乙○○之辯護人所提出甲○○的姊姊（Rina L，下稱李
    姐）與被告乙○○之哥哥林柏亨之LINE對話訊息截圖：其中10
    9年10月1日前之對話內容（正確日期未拍攝到），「李姐：
    我也不希望你們為了朋友義氣出去」、109年10月2日之對話
    內容，「林柏亨：姊姊我應該禮拜二會去律師那裡付錢」，
    「李姐：好。你的帳號給我。我星期一轉給你」、「林柏亨
    ：【拍攝林柏亨存摺封面轉貼】」、「李姐：律師找哪個」
    、「林柏亨：蕭博仁」、「李姐：中國信託嗎」、「林柏亨
    ：嗯嗯」、「李姐：我匯款後跟你說唷」（見本院卷一第23
    3至235頁）。另提出甲○○與林柏亨之LINE對話訊息截圖：其
    中於109年11月14日對話內容，「林柏亨：你有去看了嗎」
    、「甲○○：有。我連去2天」、「林柏亨：沒講完哦」；於1
    09年12月2日對話內容，「林柏亨：當初說的一個禮拜0000-
    0000也沒有。哈哈」、「甲○○：而且對方20萬也還沒還我。
    有的話我就會先還你5萬。那天領完錢過去匯已經超過4點了
    。而且還不是這件事情搞到我現在沒收入。大家互相的，之
    前我不夠挺你弟？開口多少我都幫他湊」、「林柏亨：你去
    跟他說我懶得理他了。你跟他說的每個禮拜的有做到就好。
    其他他要神經也不用理他」、「甲○○：不用了。我對你就好
    」、「林柏亨：就當初跟他說的每個禮拜的有寄就好了」、
    「甲○○：嗯」、「林柏亨：你這兩天去看他給他寄個錢吧。
    他好像很尬」、「甲○○：下禮拜一」、「林柏亨：嗯」、「
    甲○○：發哥沒做了。我送貨都是在我處理。不是不去看他」
    、「林柏亨：關在裡面亂想正常吧。不然你看叫誰先去寄錢
    。他又被延押」、「甲○○：是這陣子我真得被綁死。也連累
    到你。我很抱歉」、「林柏亨：我是懶的理他了自己事情已
    經一堆了」、「甲○○：嗯，能幫忙的範圍內我都可以。但是
    我現在翻身要半年左右」、「林柏亨：嗯嗯反正現在一開始
    跟他說好的每個禮拜寄生活費就好。你沒時間匯給我我給我
    媽就好」、「甲○○：好」、「林柏亨：嗯嗯。你禮拜一去看
    他跟他講說會跟我說就好」、「甲○○：【ok的貼圖】」；於
    109年12月3日之對話內容，「林柏亨：我弟說17號開庭前你
    沒去找他他就抱歉了」、「甲○○：嗯」；於109年12月14日
    的對話內容，「林柏亨：【轉貼乙○○寄給林柏亨之信件】」
    、「甲○○：嗯，我明天會去一趟。看事辦事吧。如果他沒辦
    法體諒我也認了」、「林柏亨：嗯嗯」、「甲○○：恩恩」（
    見本院卷二第15至20頁）。
　⑷證人甲○○於本院110年7月5日審理時證稱：我並沒有幫忙支付
    被告乙○○的一審律師費用，是我欠林柏亨5萬元，我還他，
    林柏亨再拿來支付被告乙○○的律師費用，而我給林柏亨的5
    萬元，是我向姊姊借的，我姊姊本來有要轉帳給林柏亨，但
    後來是拿給我現金，我再轉交給林柏亨的（見本院卷二第89
    、90、97、117頁），與證人林柏亨於本院同日審理時所述
    甲○○的姊姊有說要支付一審律師費用，後來由甲○○交給我現
    金5萬元支付（見本院卷二第134、135頁）相符，顯然甲○○
    確實有先向其姊借貸5萬元用以交付林柏亨作為被告乙○○一
    審之律師費用，要堪認定。而甲○○對於109年12月2日之LINE
    對話內容，「那天領完錢過去匯已經超過4點了」一語，證
    稱：這是指當天我要去看守所匯錢3千元給被告乙○○，但已
    經超過4點，看守所門就關了，不能再匯錢進去給在押人犯
    了（見本院卷二第103、104頁），就109年12月10日之LINE
    對話內容，林柏亨表示「我弟說17號開庭前你沒去找他他就
    抱歉了」，亦證稱：該句話應該就是在講本案運輸毒品的事
    ，乙○○好像要把我跟我的員工全部都拖下水的樣子（見本院
    卷二第87、115頁），而109年12月17日確實係原審對被告乙○○進行延押訊問之期日（見原審卷二第207至209頁），由上
    開對話內容，亦有證人林柏亨先對甲○○表示「當初說的一個
    禮拜0000-0000也沒有」，甲○○才表示「那天領完錢過去匯
    已經超過4點了」，林柏亨還是對甲○○表示「你跟他說的每
    個禮拜的有做到就好」，意指甲○○應該依照原先約定每個禮
    拜支付2千元至3千元的生活費，則被告乙○○供稱：甲○○有支
    付其一審律師費用5萬元及允諾要給予每星期2至3千元生活
    費，作為不要供出甲○○之代價一節，尚非憑空杜撰。經被告
    乙○○辯護人進一步詰問本案是否有提供16萬元資金與被告乙○○、丙○○供作本案自香港走私第三級毒品、禁藥之購毒用途
    時，證人甲○○證稱：沒有此事，但我有借給乙○○11萬元或10
    初萬元（見本院卷二第117、123頁），經本院告以其110年2
    月5日在彰化縣警察局和美分局調查筆錄「（…109年7月28日
    …甲○○領取夾藏第三級品國際郵包遭本分局查獲後，…為何乙○○、丙○○要於事跡敗露後即將此事告知你？）乙○○、丙○○兩
    人有來跟我說他們出事情，跟我說我的資金拿不回來了，乙○○當初跟我說有門路可以賺錢，詢問我有無意願要出資，所
    以我印象中拿了將近12萬元左右給乙○○，因為乙○○、丙○○當
    時身上錢不夠，所以叫我拿錢給他們，當時沒有講到後續如
    果有賺錢要如何分帳的問題。」「（你當初是否知道乙○○要
    你投資賺錢的內容及訂購銷售方式為何？）我只知道他是要
    訂購毒品，至於他如何訂購、如何銷售我不知道」等內容，
    都是實在的，是我說的。乙○○確實有告知我他有門路可以賺
    錢問我有無意願出資，我事實上想法也認為他們是訂購毒品
    來賣，所以才借錢給他們，但購買過程我不清楚，也不清楚
    他們談的內容，也沒有談到後續賺錢如何分的問題，我先借
    錢給他們，他們可能每個月給我多利息，類似是這樣的感覺
    ，109年7月28日乙○○、丙○○來告訴我被查獲，沒辦法還我的
    錢，錢借了就是給人了（見本院卷二第121、123、124、125
    頁），我之前經常借2、3萬元給乙○○，總計累計有100萬左
    右，都沒有單據，我也沒再跟他要錢，我的個性就是這樣，
    比較海派，我經營水晶之家，也有在做直播主（見本院卷二
    第83、84、92、95頁），業已坦承確實知悉被告乙○○要購買
    毒品缺少資金，因而將12萬元交付乙○○之事實。至本案案發
    後，甲○○雖有支付被告乙○○一審律師費用5萬元，然因未支
    付被告乙○○每星期2、3千元生活費，故被告乙○○才於109年1
    2月間向彰化縣警察局和美分局供出其金主為甲○○，除經被
    告乙○○供述、證人林柏亨證述在卷，及前揭LINE對話內容可
    參外，亦經證人甲○○於本院審理時證述：（…是不是因為你
    借他們12萬元，知道他們要買毒品，有賺錢的門路，將來有
    錢可以分紅，乙○○他們要供出你這件事情，所以才會有所謂
    1個月2千元、3千元的約定？）我覺得應該是吧。（所以你
    後來在LINE的對話紀錄也都完全沒有反駁這件事情，是不是
    這樣？）對，應該是（見本院卷二第128、129頁），足見證
    人甲○○確實有提供現金交付被告乙○○作為其與丙○○、甲○○3
    人共同運輸毒品自香港入臺之事實，應堪認定。
　⑸再依同案被告甲○○於109年7月29日警偵訊供證稱：是丙○○找
    我去領包裹，也是丙○○給我0000000000預付卡（見109偵822
    8卷第15、17、87頁），丙○○的上手，要問丙○○（見109偵82
    28卷第90頁）；於109年8月5日警詢時供稱：阿寶是丙○○的
    上手，因為丙○○對於領郵包的細節沒有很清楚，丙○○要我跟
    阿寶確認領郵包的細節，所以我認為叫我領郵包的主使者就
    是阿寶（見109偵8228卷第173頁），除了我、丙○○、阿寶外
    沒有其他人參與訂購並領取含有毒品之國際郵包及後續毒品
    製作加工，並指認阿寶就是乙○○（見109偵8228卷第177頁）
    ；於109年8月20日偵訊時亦證述：跟我談這一件事情（指本
    案）比較多的都是丙○○，我跟阿寶（即乙○○）不熟（見109
    偵8228卷第174頁）。被告丙○○於109年8月19日警詢、同年
    月20日偵訊時亦均供證稱：本案毒品是乙○○訂購的，並要我
    找人去領包裹，我找甲○○去領。本案除我、甲○○、乙○○外，
    沒有其他人參與（見109偵8228卷第131、132、170至174頁
    ）。被告乙○○於109年9月3日警偵訊時，均供稱：本案是我
    與丙○○、甲○○一起討論的。是我與丙○○共同策劃從國外進口
    毒品原料，由我負責向中國訂購毒品，丙○○負責找人領取郵
    包。香港國際郵包是我訂購的，大約在109年7月初訂購的，
    我在住家附近用手機上午到比特幣的黑網向大陸人阿三以比
    特幣0.60顆（價值8、9萬）購買。（包裹進來你們要怎麼分
    ？）就是跟丙○○說毒品部分一人一半（見109偵9821卷第26
    、28、275、276頁），（除了你、甲○○、丙○○外尚有何人參
    與訂購並領取含有毒品之國際郵包及後續毒品製作加工？）
    沒有（見109偵9821卷第29頁），我跟丙○○用FACETIME聯絡
    ，但是我沒有跟甲○○聯絡，都是透過丙○○跟甲○○聯絡（見10
    9偵9821卷第276頁），於本院110年7月5日審理時並供稱上
    開所述為實在（見本院卷二第70頁）。依同案被告甲○○、被
    告丙○○、乙○○上開供證述內容，堪認本案應係被告乙○○負責
    向香港訂購毒品、禁藥入臺事宜，並要被告丙○○找人負責領
    取國際郵包，被告丙○○方找同案被告甲○○前去領取並允諾給
    予報酬，則其等3人確實有走私、運輸毒品、禁藥來臺之共
    同犯意聯絡，且實際參與各該構成要件之行為分擔。而被告
    乙○○、丙○○及同案被告甲○○於上開謀議策劃及行為分擔過程
    中均未提及甲○○，被告乙○○於本院110年7月5日審理時亦坦
    承：甲○○只是出資而已，所有訂購毒品來臺事宜、找人領取
    包裹等他沒有參與（見本院卷二第69、70頁）。稽諸證人甲○○明知被告乙○○係要訂購毒品缺乏資金，因而交付現金予乙○○，顯見甲○○對於被告乙○○透過走私、運輸毒品、禁藥之管
    道購得毒品應當有所預見，而仍基於幫助之犯意，借貸並交
    付金錢予被告乙○○供其與被告丙○○、同案被告甲○○走私、運
    輸毒品、禁藥入臺，而參與構成要件行為以外之行為，而為
    被告2人與同案被告甲○○本案犯行之幫助犯，應堪認定。至
    被告乙○○於本院110年7月5日審理時另供稱：我向甲○○拿16
    萬元時，丙○○在場，且有向甲○○是告知要向國外訂購毒品，
    我當場將其中4萬元交予丙○○轉交甲○○，也有告訴甲○○，甲○○是丙○○介紹的，找甲○○去領取包裹，本案我都會告訴甲○○
    進行到什麼階段（見本院卷二第70至74頁），然與證人甲○○
    證述：我都不知道他們購買的細節，也沒有參與，也都沒有
    講到分潤的部分（見本院卷二第122、123、127頁）並不相
    符，至於被告乙○○所供甲○○交付16萬元給其，其再取其中4
    萬元交付丙○○轉交甲○○時，甲○○也在場一情，則與被告丙○○
    於本院110年3月15日審理時供稱：被告乙○○交4萬元給我時
    ，不知道甲○○有無在場，我不知道甲○○是不是金主，但我們
    是蠻常聚在一起（見本院卷一第225頁）亦屬不符，是以，
    此部分僅有被告乙○○片面之供述，至於被告乙○○供述甲○○都
    知道訂購、運輸毒品之過程及參與人等，其都會向甲○○告知
    進行的階段云云，更僅有其個人供述而已，被告丙○○及同案
    被告甲○○均未曾提及此事，自亦無從單憑被告乙○○之供述即
    認定甲○○對於本案整起運輸、走私毒品、禁藥案已有共同謀
    議甚至有參與構成要件行為之實行，基於罪疑為有利於行為
    人認定之原則，僅能認定甲○○本案僅單純提供並借貸現金予
    被告乙○○而該當幫助之犯行。
　⑹復按毒品危害防制條例第17條第1項規定：「犯第4條至第8條
    、第10條或第11條之罪，供出毒品來源，因而查獲其他正犯
    或共犯者，減輕或免除其刑。」所指「供出毒品來源」，舉
    凡提供該毒品流通過程中，供給毒品嫌犯之具體資訊，而有
    助於毒品查緝，遏止毒品氾濫者，應皆屬之。所謂「因而查
    獲其他正犯與共犯」，則指有偵查犯罪職權之公務員依被告
    所提供毒品來源之具體相關資料，而查獲在該毒品流通過程
    中供給毒品之直接或間接前手而言，例如販賣或轉讓毒品給
    被告，或與被告共犯本案之正犯及共犯（教唆犯、幫助犯）
    皆屬之。又有無上述因而查獲其他正犯或共犯之事實，因立
    法者係採取「必減」或「免除其刑」方式，倘被告有「供出
    毒品來源」及「因而查獲其他正犯或共犯」情形，即有本條
    項的適用，法院並無不予裁量減免其刑的權限。是依據卷內
    證據資料，被告如有「供出毒品來源」的情形，因嗣後偵查
    機關是否有「因而查獲其他正犯或共犯」結果，攸關被告有
    無減輕或免除其刑之適用，自屬刑事訴訟法第163條第2 項
    所稱「對被告之利益有重大關係事項」，應由事實審法院本
    於其採證認事之職權，綜合卷內相關事證資料加以審酌認定
    ，並不以被告所指毒品來源之正犯或共犯經起訴及判決有罪
    確定為必要，即不可僅因該正犯或共犯尚未經起訴，逕認並
    未查獲，因此不符上開減輕或免除其刑規定（最高法院109
    年度台上字第5395號判決意旨參照，110年度台上字第3815
    號判決亦有相同旨趣）。其中所謂「因而查獲」的「查獲」
    ，是偵查機關的權限，而查獲的「屬實」與否，則為法院職
    權認定的事項，應由法院做最後審查並決定其真實性。也就
    是「查獲」與「屬實」應分別由偵查機關及事實審法院各司
    其職，對於被告揭發或提供毒品來源的重要線索，應由相對
    應的偵查機關負責調查，而法院原則上不問該被舉發案件進
    行程度如何，應根據偵查機關已蒐集的證據綜合判斷有無「
    因而查獲」的事實，不以偵查結論作為查獲屬實與否的絕對
    依據（最高法院109年度台上字第5671號判決意旨參照）。
    是以，本院依上開調查證據所得，認為被告乙○○於本案本審
    期間確實有供出其運輸、走私毒品、禁藥之資金來源為甲○○
    ，且經本院查明認定甲○○確實有交付並借貸現金予被告乙○○
    而涉嫌幫助本案走私、運輸毒品、禁藥來臺之犯行。雖臺灣
    彰化地方檢察署以109年11月19日彰檢錫秋109偵10489字第1
    099043978號函文（見原審卷二第43頁）、臺灣彰化地方檢
    察署110年3月9日彰檢錫秋109偵8228字第1109008862號、11
    0年4月6日彰檢錫秋109偵8228字第1109012295號及彰化縣警
    察局和美分局110年2月23日和警分偵字第1100004149號等函
    文亦均復稱：被告乙○○所供述之向不知真實年籍及聯絡電話
    、暱稱「阿三」、「孙中山」之中國人士，無法再行循線追
    查，無從調查，故未查獲；又乙○○雖供述「甲○○」為提供購
    毒資金之共犯，然調查後，李員雖出借款項予乙○○，但並不
    知道資金用途，目前無其他積極證據補強，尚難認因其供述
    而查獲共犯，被告乙○○除供述「孙中山」、「甲○○」外，並
    未提供其他共犯或正犯資訊供調查等節，有各該函文在卷（
    見本院卷一第205、215、299至300頁）可參。然經本院依被
    告乙○○辯護人提出相關證據，並聲請傳喚證人甲○○到庭進行
    交互詰問後，已悉甲○○牽涉本案犯情，並經認定如上，前揭
    函文內容尚不足為被告乙○○之不利認定。是以，被告乙○○於
    本院審理期間確實因供出毒品來源，因而查獲共犯即甲○○幫
    助本案之犯行，符合毒品危害防制條例第17條第1項之規定
    ，依該條項規定予以減輕其刑（被告乙○○本案運輸、走私毒
    品、禁藥等罪，危害社會治安嚴重，自不宜免除其刑）。
　⒊被告乙○○本案同時符合刑法累犯加重其刑，偵審中自白減輕
    其刑及供出毒品來源因而查獲共犯減輕其刑等規定，依法先
    加重刑度後再依減得較少之數減輕後，再遞減輕其刑。被告
    丙○○本案同時符合偵審中自白及供出毒品來源因而查獲共犯
    均減輕其刑之規定，同樣地亦先依減得較少之數減輕後遞減
    輕其刑。
　㈣被告乙○○、丙○○雖均請求依刑法第59條規定減輕其刑。惟查
    被告乙○○、丙○○所犯運輸第三級毒品罪，均已適用毒品危害
    防制條例第17條第2項、第1項規定遞減輕其刑，相較原本之
    法定刑，已減輕甚多，已無情輕法重之憾。又被告乙○○前已
    於109年4、5月間因運輸第三級毒品、私運管制物品進口、
    行使偽造私文書等罪嫌遭檢調人員查獲，經臺灣彰化地方檢
    察署檢察官以109年度偵字第10098號、第10099號提起公訴
    ，經臺灣彰化地方法院109年度訴字第927號判決處共同運輸
    第三級毒品罪處有期徒刑3年8月，上訴後經本院以110年度
    上訴字第366號判決駁回在案，此有其臺灣高等法院被告前
    案紀錄表、前揭起訴書及判決書在卷（見原審卷二第249至2
    52頁；本院卷一第167至173頁；本院卷二第29至35頁）可按
    ，竟不思反省並安分守法，再於109年7月間為本案犯行。且
    衡以毒品、禁藥危害國民健康及社會風氣至鉅，被告乙○○、
    丙○○無視政府反毒政策及宣導，仍共同自香港走私運輸上開
    第三級毒品、輸入禁藥回國，且運輸之數量並非少數，倘若
    流入市面，其危害將不堪設想，最後幸遭查獲而未能流入市
    面，但其等所為仍嚴重危及國人身心健康及社會秩序。被告
    乙○○、丙○○所犯難認有何足以引起一般同情之客觀情狀而應
    予以憫恕之情形，亦無情輕法重之情形，自無從援引刑法第
    59條規定酌減其刑。
肆、本院之判斷
一、上訴駁回部分（被告丙○○部分）
  ㈠原審認被告丙○○部分犯罪事證明確，適用毒品危害防制條例
    第4條第3項、第17條、第19條第1項，懲治走私條例第2條第
    1項、藥事法第82條第1項、刑法第11條、第28條、第55條（
    漏繕前段，應予補充即足）、第38條第1項、第2項前段、第
    4項等規定，並以行為人之責任為基礎，審酌「被告丙○○無
    視於政府查緝毒品、禁藥之決心，共同自香港運輸、私運進
    口第三級毒品2-氟-去氯愷他命、輸入禁藥5-Fluoro EMB-PI
    CA及5-Fluoro EDMB-PICA，且本案查獲之上述第三級毒品淨
    重296.23公克；禁藥合計淨重77.04公克（計算式：69.98公
    克+7.06公克=77.04公克），數量非寡，倘流入市面，將嚴
    重危害國民健康及社會治安，被告丙○○所為實應予非難。併
    斟酌被告丙○○犯罪之動機、目的、手段，所生危害，…被告
    丙○○負責找尋人頭出面領受本件郵包及居間聯繫…，被告丙○○於犯罪後，均坦承犯行之態度。兼考量…被告丙○○自述教育
    程度為大學1年級在學，本案遭羈押前，剛從職業軍人退伍
    ，未婚、與父母同住，父母都還有工作，其不需要扶養其他
    人口，經濟狀況小康…（見本院卷二第98頁）」等一切情狀
    ，量處如原審判決主文第2項所示之刑。暨認「1.扣案如附
    表編號1所示之本件郵包部分：(1)扣案之第三級毒品2-氟-
    去氯愷他命1包（驗餘淨重296.10公克）係被告共同運輸、
    私運進口第三級毒品所共同持有之第三級毒品，屬違禁物，
    爰依刑法第38條第1項規定宣告沒收。而盛裝上開毒品之外
    包裝，以現今所採行之鑑驗方式，包裝袋不免仍有殘留微量
    毒品，而無法將之完全析離，亦無析離之實益與必要，俱應
    視為一體，予以宣告沒收。至鑑驗耗損之第三級毒品，業已
    滅失，爰不另行宣告沒收。(2)扣案之禁藥5-Fluoro EMB-PI
    CA粉末1包（驗餘淨重69.81公克）及5-Fluoro EDMB-PICA粉
    末1包（驗餘淨重6.98公克）均屬被告丙○○共同輸入禁藥而
    共同持有之禁藥，雖非違禁物（最高法院85年度台上字第45
    45號判決意旨參照），惟仍不失為被告丙○○所有供本案犯罪
    所用之物，且尚未經行政機關沒入並銷燬，爰依刑法第38條
    第2項前段規定宣告沒收（最高法院93年度台上字第738號判
    決參照）。而盛裝前揭禁藥之外包裝，亦屬被告丙○○所有供
    本案犯罪所用之物，爰依刑法第38條第2項前段規定宣告沒
    收。(3)包裝上開第三級毒品、禁藥之外包裝紙箱1個（見本
    院卷一第308頁），係供被告丙○○為本案犯罪所用之物，應
    依毒品危害防制條例第19條第1項規定，宣告沒收。2.扣案
    如附表編號2所示之物，係被告丙○○共同運輸、私運、輸入
    本件郵包至我國境內，繳納郵包進口稅款之繳納憑證，為其
    等本案犯罪所生之物，屬被告丙○○共有，爰依刑法第38條第
    2項前段規定宣告沒收。…4.被告丙○○係持其所有之iPhoneSE
    行動電話1支及其內門號0000000000號SIM卡聯繫本案犯罪事
    宜，業據被告丙○○供述在卷（見本院卷一第380頁）。上開
    行動電話及門號雖未扣案，仍依毒品危害防制條例第19條第
    1項規定，宣告沒收，並應依刑法第38條第4項規定，於全部
    或一部不能沒收或不宜執行沒收時，追徵其價額。…7.被告
    否認為本案犯罪已獲有犯罪所得。本案亦無積極證據足認被
    告丙○○為本案犯罪實際上已取得犯罪所得，故尚無宣告沒收
    或追徵其犯罪所得之問題。」經核所為認事用法均無違誤，
    量刑亦屬妥適。
  ㈡被告丙○○上訴意旨請求依刑法第59條規定酌量減輕其刑，被
    告丙○○因一時失慮，致罹刑典，令被告丙○○深感懊悔，且已
    有正當工作，請求從輕量刑等語，指摘原判決關於其部分為
    不當。惟本案並無刑法第59條規定之適用，已如前述參、四
    、㈣，茲不再重複贅載，此部分上訴核無理由。復按刑罰之
    量定，屬法院自由裁量之職權行使，應審酌刑法第57條所列
    各款事由及一切情狀，為酌量輕重之標準，並非漫無限制；
    量刑輕重係屬事實審法院得依職權自由裁量之事項，苟已斟
    酌刑法第57條各款所列情狀而未逾越法定刑度，不得遽指為
    違法；且在同一犯罪事實與情節，如別無其他加重或減輕之
    原因，下級審量定之刑，亦無過重或失輕之不當情形，則上
    級審法院對下級審法院之職權行使，原則上應予尊重（最高
    法院72年度台上字第6696號、75年度台上字第7033號及85年
    度台上字第2446號等判決意旨參照）。查，被告丙○○所犯毒
    品危害防制條例第4條第3項之運輸第三級毒品罪，法定本刑
    為7年以上有期徒刑，得併科新臺幣1千萬元以下罰金之罪，
    被告丙○○符合偵審中自白、供出毒品來源等2次減輕刑度之
    規定，依法遞減輕刑度後，法定最低本刑僅有期徒刑1年2月
    ，則原審審酌上開一之一切情狀，量處如原審判決主文第2
    項所示之刑，已充分審酌被告丙○○犯案情節之輕重及法定加
    減事由之有無，業針對刑法第57條各款事項而為妥適量刑。
    被告丙○○提起上訴及於本院審理時亦均未再提出具體新事證
    足以證明原審量刑有何不妥之處，且其提起上訴後，僅於本
    院110年3月15日審理期日到庭，於110年5月6日、7月5日審
    理期日則均未庭，其辯護人亦表示聯絡不到被告丙○○（見本
    院卷二第51、52頁），難認其有誠心面對司法審判之決心，
    犯後態度實難認為良好，故其此部分上訴亦屬無據，應予駁
    回。
二、撤銷改判部分（被告乙○○部分）
  ㈠原審認被告乙○○部分事證明確予以論罪科刑，固非無見，惟
    被告乙○○上訴本院後始供述甲○○參與之犯情，並經本院認定
    甲○○該當幫助犯行，因認被告乙○○本案符合供出毒品來源因
    而查獲共犯之規定，而此於原審審理時所未曾顯現之事實，
    以致原審未能查明認定，而有未當。另兒童權利公約施行法
    已於103年6月4日公布，並於同年11月20日施行。依該施行
    法第2條規定，兒童權利公約所揭示保障及促進兒童及少年
    權利之規定，具有國內法律之效力。故兒童權利公約有規定
    者，應屬刑事法律、少年事件處理法關涉保障及促進兒少權
    利相關事項之特別規定，而應優先適用。再依兒童權利公約
    施行法第3條明定，適用兒童權利公約之法規及行政措施，
    應參照公約意旨及聯合國兒童權利委員會對公約之解釋；即
    包含聯合國兒童權利委員會之一般性意見在內。而該委員會
    第10號一般性意見第66點已揭示「為了避免實行歧視和/或
    未經審訊作出判決，少年犯檔案不應在處理其後涉及同一罪
    犯的案件的成人訴訟中得到使用（見《北京規則》，規則第21
    條第1項和第2項），該檔案也不得用來加重此種今後的宣判
    。」之旨；從而，同一少年成年後之訴訟程序，包括依刑法
    第47條規定判斷是否為累犯時，依上揭意旨，自不得以其少
    年時期之少年非行或刑事前科等觸法紀錄或檔案，作為不利
    之量刑基礎或刑之加重條件（最高法院109年度台非字第90
    號判決意旨參照）。是以，原審於論述被告乙○○是否符合累
    犯規定及是否加重刑度時，將被告乙○○於少年時期經本院以
    100年度少上訴字第8號違反毒品危害防制條例案件時所判處
    有期徒刑2年2月納入審酌，且審酌其除違反藥事法案件外，
    亦因違反上開毒品危害防制條例案件之故，作為其該當累犯
    應予加重之事由（見原審判決書第8頁第5至8、18列），尚
    有未當，且原審於109年12月31日判決時，被告乙○○前揭少
    年所犯刑事事件業已執行完畢滿3年（109年8月20日止屆滿
    ），依少年事件處理法第83條第1項規定視為未曾受該宣告
    ，惟原審判決書第8頁第14至17列仍記載「（被告乙○○所受
    上開有期徒刑2年2月刑之執行完畢迄其為本案犯行非屬3年
    後所犯，尚難依少年事件處理法第83條之1第1項規定視為未
    曾受該宣告）」之語，即屬有誤。被告乙○○上訴意旨以其本
    案符合供出毒品來源因而查獲共犯請求從輕量刑為由，指摘
    原審判決關於其部分為不當，自屬有據，至於其請求依刑法
    第59條規定酌減輕其刑，則屬無據，加以原審判決關於其部
    分有如上可議之處，自屬無可維持，應由本院將原判決關於
    被告乙○○部分予以撤銷改判。 
　㈡爰以行為人之責任為基礎，審酌被告乙○○無視於政府查緝毒
    品、禁藥之決心，前已因運輸第三級毒品案件甫於109年5月
    間遭查獲（嗣經臺灣彰化地方法院以109年度訴字第927號判
    決處有期徒刑3年8月，復經本院110年度上訴字第366號判決
    駁回上訴），仍不知悔悟，明知故犯，仍共同自香港運輸、
    私運進口本案第三級毒品2-氟-去氯愷他命、輸入禁藥5-Flu
    oro EMB-PICA及5-FluoroEDMB-PICA，且本案查獲之上述第
    三級毒品淨重296.23公克；禁藥合計淨重77.04公克（計算
    式：69.98公克+7.06公克=77.04公克），數量非寡，倘流入
    市面，將嚴重危害國民健康及社會治安，被告乙○○所為實應
    予非難，又被告乙○○直至本院審理期間始供出共犯甲○○，並
    經本院調查結果認其該當幫助犯行，至本案提議謀劃之主事
    者仍為被告乙○○，直接與香港方面訂購毒品亦為被告乙○○，
    復指示被告丙○○找人領取包裹者亦為被告乙○○，足見其於本
    件共犯中實居於領導策劃之核心地位，並陸續找被告丙○○再
    遞找同案被告甲○○參與，故其與被告丙○○、同案被告甲○○雖
    均符合2次減輕刑度之法定事由，然本案既由被告乙○○主事
    ，且其符合累犯之加重事由，前復甫於109年4、5月間因走
    私第三級毒品遭查獲，本案重蹈覆轍，則對其減輕刑度之幅
    度自不能等同於被告丙○○、同案被告甲○○，方足以昭顯符合
    公平正義及比例原則，暨考量被告乙○○犯罪之動機、目的、
    手段、參與程度、所生危害，及於犯罪後坦承犯行之態度；
    兼衡其自述教育程度為國中畢業，本案遭羈押前，與老婆經
    營網購，收入5萬到10萬元，並受僱在「水晶之家」搬藝品
    ，月薪2萬元，已婚、有1個快3歲的女兒，與父母同住，但
    不用扶養父母，經濟狀況小康，羈押後，由老婆經營網購及
    扶養小孩（見原審卷二第98頁）等一切情狀，量處如主文第
    2項所示之刑。
  ㈢沒收部分
  ⒈扣案附表編號1所示之本件郵包部分：
  ⑴扣案之第三級毒品2-氟-去氯愷他命1包（驗餘淨重296.10公
    克）係被告乙○○與共犯即被告丙○○、同案被告甲○○共同運輸
    、私運進口第三級毒品所共同持有之第三級毒品，屬違禁物
    ，爰依刑法第38條第1項規定宣告沒收。而盛裝上開毒品之
    外包裝，以現今所採行之鑑驗方式，包裝袋不免仍有殘留微
    量毒品，而無法將之完全析離，亦無析離之實益與必要，俱
    應視為一體，予以宣告沒收。至鑑驗耗損之第三級毒品，業
    已滅失，爰不另行宣告沒收。
  ⑵扣案之禁藥5-Fluoro EMB-PICA粉末1包（驗餘淨重69.81公克
    ）及5-Fluoro EDMB-PICA粉末1包（驗餘淨重6.98公克）均
    屬被告乙○○共同輸入禁藥而共同持有之禁藥，雖非違禁物（
    最高法院85年度台上字第4545號判決意旨參照），惟仍不失
    為被告乙○○所有供本案犯罪所用之物，且尚未經行政機關沒
    入並銷燬，爰依刑法第38條第2項前段規定宣告沒收（最高
    法院93年度台上字第738號判決意旨參照）。而盛裝前揭禁
    藥之外包裝，亦屬被告乙○○所有供本案犯罪所用之物，爰依
    刑法第38條第2項前段規定宣告沒收。
  ⑶包裝上開第三級毒品、禁藥之外包裝紙箱1個（見原審卷一第
    308頁），係供被告乙○○為本案犯罪所用之物，應依毒品危
    害防制條例第19條第1項規定，宣告沒收。
  ⒉扣案附表編號2所示之物，係被告乙○○共同運輸、私運、輸入
    本件郵包至我國境內，繳納郵包進口稅款之繳納憑證，為其
    等本案犯罪所生之物，屬被告乙○○共有，爰依刑法第38條第
    2項前段規定宣告沒收。
  ⒊扣案附表編號5所示之行動電話1支，係被告乙○○所有，並供
    被告乙○○持以聯繫本案犯罪事宜使用等節，業經被告乙○○供
    承在卷（見原審卷一第379、380頁；原審卷二第91頁）。復
    有附表編號3所示iPhone7 plus行動電話內通訊軟體WeChat
    對話截圖照片附卷（見109偵8228卷第29、31頁）可參，應
    依毒品危害防制條例第19條第1項規定，均宣告沒收。
  ⒋被告乙○○否認為本案犯罪已獲有犯罪所得，本案亦無積極證
    據足認被告乙○○為本案犯罪實際上已取得犯罪所得，故尚無
    宣告沒收或追徵其犯罪所得之問題。
  ⒌被告乙○○於109年9月2日17時12分許，遭警方持臺灣彰化地方
    法院核發之搜索票執行搜索，除扣得之附表編號5所示之物
    ，係被告乙○○為本案犯罪聯繫使用之物外，其餘扣得之物品
    （詳如109偵9821卷第39至43頁彰化縣警察局和美分局扣押
    物品目錄表及原審卷二第189至195頁扣押物品清單所載），
    檢察官本案起訴意旨並未認該等扣案物品與被告乙○○本案犯
    罪相關，且依卷內現有事證，亦無積極證據足認該等扣案物
    與被告乙○○本案犯罪有所關聯，自無從於本案宣告沒收，應
    由檢察官另為適法之處理，併此敘明。
伍、被告丙○○經本院合法傳喚無正當理由不到庭，爰不待其到庭
    陳述，逕行判決。
據上論斷，應依刑事訴訟法第371條、第368條、第369條第1項前
段、第364條、第299條第1項前段，毒品危害防制條例第4條第3
項、第17條、第19條第1項，懲治走私條例第2條第1項，藥事法
第82條第1項，刑法第11條、第28條、第55條前段、第47條第1項
、第38條第1項、第2項前段，判決如主文。
本案經檢察官賴政安提起公訴，檢察官丁○○到庭執行職務。
中　　華　　民　　國　 110　　年　　7 　　月　　22　　日
            刑事第九庭  審判長法　官　紀　文  勝
                              法　官　廖　健　男
                              法　官　賴  妙  雲       
以上正本證明與原本無異。
如不服本判決應於收受送達後20日內向本院提出上訴書狀，其未
敘述上訴之理由者，並得於提起上訴後20日內向本院補提理由書
（均須按他造當事人之人數附繕本）「切勿逕送上級法院」。

                              書記官  林  玉  惠 
　　　　　　　　　　　　　　　
中　　華　　民　　國　　110 　年　　7 　　月　　22　　日












【附錄本案論罪科刑法條】
毒品危害防制條例第4條第3項
製造、運輸、販賣第三級毒品者，處7年以上有期徒刑，得併科
新臺幣1千萬元以下罰金。

懲治走私條例第2條第1項
私運管制物品進口、出口者，處7年以下有期徒刑，得併科新臺
幣3百萬元以下罰金。

藥事法第82條第1項
製造或輸入偽藥或禁藥者，處10年以下有期徒刑，得併科新臺幣
一億元以下罰金。

附表：

編號 扣案物品名稱及數量  1 國際郵包即本件郵包1件【含外包裝紙箱1個，內容物包含： ①2-氟-去氯愷他命1包（送驗淨重296.23公克，驗餘淨重296.10公克，空包裝重5.47公克） ②5-FluoroEMB-PICA粉末1包（送驗淨重69.98公克，驗餘淨重69.81公克，空包裝重6.26公克） ③5-FluoroEDMB-PICA粉末1包（送驗淨重7.06公克，驗餘淨重6.98公克，空包裝重2.24公克）】  2 臺中關小額郵包進口稅款繳納證2張  3 iPhone7 plus行動電話1支及所含門號0000000000號SIM卡1張  4 iPhone S行動電話1支  5 iPhone手機1支（灰色）